ACORDAO-COMPLETO-2351379

ACÓRDÃO DE RELAÇÃO

ACÓRDÃO DE RELAÇÃO 842/2019 ATA 12/2019 - PLENÁRIO

Acórdão 842/2019-TCU-Plenário
Os Ministros do Tribunal de Contas da União, reunidos em Sessão do Plenário, ACORDAM, por unanimidade, com fundamento no art. 27 da Lei 8.443/1992, c/c o art. 218 do Regimento Interno/TCU, em expedir quitação à AG-1 Turismo Ltda. (CNPJ 95.428.561/0001-00) , à Flávia de Andrade Duque (CPF XXX.841.829-XX) e à Marcelo Sotomaior Cardoso (CPF XXX.382.899-XX) , ante o recolhimento do débito e das multas que lhe foram imputadas, de acordo com os pareceres emitidos nos autos:
Quitação do débito contido no subitem 9.7.4 do Acórdão 3.611/2013, proferido pelo Plenário, em Sessão de 10/12/2013, conforme Ata 49/2013 - Plenário. 
Valor original do débito: 
	Data
	Valor

	22/07/2009
	R$70.297,50

	10/08/2009
	R$81.686,47

	03/11/2009
	R$84.243,61

	24/06/2010
	R$71.264,14

Valor recolhido: 
	Data
	Valor

	29/08/2011
	R$229.736,68

	08/06/2018
	R$8.380,19

	03/07/2018
	R$8.432,91

	03/08/2018
	R$10.084,96

	03/09/2018
	R$8.442,76

	03/10/2018
	R$8.468,83

	05/11/2018
	R$8.500,01

	03/12/2018
	R$8.529,29

	17/12/2018
	R$247.349,55

Quitação da multa relativa ao subitem 9.8 do Acórdão 3.611/2013, proferido pelo Plenário, em Sessão de 10/12/2013, conforme Ata 49/2013 - Plenário.
AG-1 Turismo Ltda.:
Valor original da multa: R$ 8.000,00 	Data de origem da multa: 10/12/2013
Valor recolhido: R$ 10.765,35		Data do último recolhimento: 17/12/2018
	Data
	Valor

	08/06/2018
	R$291,67

	03/07/2018
	R$292,83

	03/08/2018
	R$296,62

	03/09/2018
	R$297,62

	03/10/2018
	R$297,35

	05/11/2018
	R$298,92

	03/12/2018
	R$300,31

	17/12/2018
	R$8.690,03

Sra. Flávia de Andrade Duque:
Valor original da multa: R$ 8.000,00 	Data de origem da multa: 10/12/2013
Valor recolhido: R$ 10.762,34		Data do último recolhimento: 17/12/2018
	Data
	Valor

	08/06/2018
	R$291,67

	03/07/2018
	R$292,83

	03/08/2018
	R$296,62

	03/09/2018
	R$297,62

	03/10/2018
	R$297,35

	05/11/2018
	R$298,92

	03/12/2018
	R$300,31

	17/12/2018
	R$8.687,02

Sr. Marcelo Sotomaior Cardoso:
Valor original da multa: R$ 8.000,00 	Data de origem da multa: 10/12/2013
Valor recolhido: R$ 10.762,34		Data do último recolhimento: 17/12/2018
	Data
	Valor

	08/06/2018
	R$291,67

	03/07/2018
	R$292,83

	03/08/2018
	R$296,62

	03/09/2018
	R$297,62

	03/10/2018
	R$297,35

	05/11/2018
	R$298,92

	03/12/2018
	R$300,31

	17/12/2018
	R$8.687,02

1. Processo TC-Processo 028.309/2011-1 (TOMADA DE CONTAS ESPECIAL) 
	1.1. Apensos: Processo 014.554/2012-7 (SOLICITAÇÃO) ; Processo 006.542/2011-5 (REPRESENTAÇÃO) ; Processo 027.244/2013-0 (TOMADA DE CONTAS ESPECIAL) 
	1.2. Responsáveis: Wladimir Silva Furtado, CPF XXX.294.731-XX; Cooperativa de Negócios e Consultoria Turística, CNPJ 06.260.978/0001-79; Jads Assessoria e Consultoria em Gestão Empresarial Ltda. - ME, CNPJ 04.610.197/0001-31; Aginaldo Fernandes Pimenta, CPF XXX.496.391-XX; Hugo Leonardo Gomes, CPF XXX.566.551-XX; Kerima Silva Carvalho, CPF XXX.401.516-XX; Edimar Gomes da Silva, CPF XXX.463.088-XX; Mário Augusto Lopes Moysés, CPF XXX.055.648-XX; Barbalho Reis Comunicação e Consultoria Ltda. - ME, CNPJ 26.420.877/0001-25; Dalmo Antônio Tavares de Queiroz, CPF XXX.954.361-XX; Humberto Silva Gomes, CPF XXX.214.871-XX; Alpha Gráfica e Editora Ltda. - ME, CNPJ 02.450.553/0001-71; Edinei Alves Pereira de Almeida, CPF XXX.436.191-XX; José Vilani Soares de Almeida Junior, CPF XXX.339.321-XX; Animea Recursos Criativos Ltda. - ME, CNPJ 10.300.669/0001-52; Paulo Renato Weigert, CPF 628.757.799- 15; Suzana Duarte Santos Mallard, CPF XXX.712.289-XX; AG-1 Turismo Ltda. - ME, CNPJ 95.428.561/0001-00; Marcelo Sotomaior Cardoso, CPF XXX.382.899-XX; Flavia de Andrade Duque, CPF XXX.841.829-XX; e Race Consult Consultoria Técnica e Representações Ltda. - ME, CNPJ 00.085.177/0001- 38.	
	1.3. Órgão/Entidade: Entidades/órgãos do Governo do Estado do Amapá
	1.4. Relator: Ministro Benjamin Zymler
	1.4.1. Ministro que alegou impedimento na sessão: Aroldo Cedraz.
	1.5. Representante do Ministério Público: Procuradora-Geral Cristina Machado da Costa e Silva
	1.6. Unidade Técnica: Secretaria de Controle Externo de Tomada de Contas Especial (SecexTCE) .
	1.7. Representação legal: Maurício Silva Pereira, OAB/AP 979, e outros; Flávio Schegering Ribeiro, OAB/DF 21.451, e outros; Pedro Estevam Alves Pinto, OAB/SP 90.846, e outros; André Luis Agner Machado Martins, OAB/PR 39.359; Luiz Henrique Bona Turra, OAB/PR 17.427, e outros; e Ana Nery Santos de Amorim, OAB/DF 27.879.
	1.8. Determinar à Secretaria de Controle Externo no Estado do Amapá que notifique a Central Nacional de Indisponibilidade de Bens para fazer cessar os efeitos da medida cautelar de que trata o subitem 9.4 do Acórdão 2141/2011-TCU-Plenário.

Aroldo Cedraz.

ACORDAO-COMPLETO-2402834

Acórdão de Relação 695/2020 - Plenário

Acórdão de Relação

BENJAMIN ZYMLER

TOMADA DE CONTAS ESPECIAL (TCE)

Secretaria de Controle Externo de Tomada de Contas Especial (SecexTCE).